臺灣新竹地方法院刑事宣示判決筆錄　　　 94年度訴字第272號
公　訴　人　臺灣新竹地方法院檢察署檢察官
被　　　告　乙○○
　　　（原名葉佳銘）
指定辯護人　本院公設辯護人甲○○
上列被告因違反毒品危害防制條例案件，檢察官提起公訴（九十
三年度毒偵字第一三八二號），及移送併案審理（九十四年度毒
偵字第五一五、九六一號）後，聲請改依協商程序而為判決，本
院於中華民國九十四年八月二十六日下午四時，在本院刑事第八
法庭宣示判決，出席職員如下：
法官起立朗讀判決主文、犯罪事實要旨、處罰條文、附記事項，
及告以上訴限制、期間並提出上訴狀之法院，且諭知記載其內容
：
一、主  文：
    乙○○連續施用第一級毒品，累犯，處有期徒刑玖月，扣案
    如附表編號一、八所示第一級毒品海洛因，均沒收銷燬，如
    附表編號五、六、七、十二、十三、十四所示之物，均沒收
    ；又連續施用第二級毒品，累犯，處有期徒刑伍月，扣案如
    附表編號二、九、十所示第二級毒品安非他命，均沒收銷燬
    ，如附表編號三、四、六、七、十一所示之物，均沒收。應
    執行有期徒刑壹年壹月，扣案如附表編號一、八所示第一級
    毒品海洛因、編號二、九、十所示第二級毒品安非他命，均
    沒收銷燬，如附表編號三、四、五、六、七、十一、十二、
    十三、十四所示之物，均沒收。
二、犯罪事實要旨：
  (一)乙○○前因竊盜、恐嚇案件，經本院於民國九十年七月十四
    日，以九十年度訴字第六七號判決分別判處有期徒刑六月、
    五月，並定應執行有期徒刑十月確定，於九十一年七月三十
    一日縮短刑期執行完畢。
  (二)其前因施用第二級毒品案件，經依本院八十九年度毒聲字第
    二七五九號裁定送觀察、勒戒後，認有繼續施用毒品之傾向
    ，復經本院以九十年度毒聲字第六六號裁定令入戒治處所施
    以強制戒治，後經戒治所評定合格，認無繼續戒治之必要，
    再經本院以九十年度毒聲字第一０三九號裁定停止戒治，所
    餘戒治期間，付保護管束，於九十年七月十三日停止戒治付
    保護管束，並於九十年十二月二十一日保護管束期滿，業經
    臺灣新竹地方法院檢察署檢察官於九十年十二月二十四日以
    九十年度戒毒偵字第二六二號為不起訴處分確定在案。
  (三)其於強制戒治執行完畢後五年內，復分別基於施用第一級毒
    品海洛因、第二級毒品安非他命之概括犯意，自九十二年十
    二月間某日起至九十四年五月三日止，在其位於新竹縣竹北
    市○○路二五七號住處等地，以將安非他命毒品放在玻璃球
    吸食器內加熱生煙施用之方式，連續非法施用第二級毒品安
    非他命多次，以及自九十三年十一月起至九十四年五月三日
    止，在其上址住處，以將海洛因毒品放在注射針筒內注射之
    方式，連續非法施用第一級毒品海洛因多次，其間於下列時
    間、地點為警查獲：
    1.於九十三年十一月十日晚上十時二十分許，為警持搜索票
      在上址查獲，並扣得如附表編號一至七所示之物（以九十
      三年度毒偵字第一三八二號起訴）。
    2.於九十四年二月七日晚上八時十分許，為警在新竹縣芎林
      鄉○○路一０二五號前查獲，並扣得如附表編號八、九所
      示之物（以九十四年度毒偵字第五一五號併案）。
    3.於九十四年四月二十七日下午五時許，為警在新竹縣新豐
      鄉員山村三十三鄰五十號旁查獲，並扣得如附表編號十至
      十四所示之物（以九十四年度毒偵字第九六一號併案）。
    4.於九十四年五月三日上午十一時三十分，經警通知採尿送
      驗呈嗎啡（海洛因人體代謝物）、甲基安非他命陽性反應
      而查獲（檢察官以九十四年度毒偵字第一五二一號偵查中
      ）。
三、處罰條文：
    毒品危害防制條例第十條第一項、第二項。
四、被告如犯罪事實要旨(三)2.3.4.所載查獲之犯行初未經檢察官
    於起訴書起訴，然與起訴部分有連續犯之裁判上一罪關係，
    業經檢察官以九十四年度毒偵字第五一五、九六一號併案，
    並於本院準備程序以言詞擴張4.部分之犯罪事實，本院自應
    均併予審理，附此敘明。
五、協商判決除有刑事訴訟法第四百五十四條之四第一項第一款
    於本訊問程序終結前，被告撤銷協商合意或檢察官撤回協商
    聲請者；第二款被告協商之意思非出於自由意志者；第四款
    被告所犯之罪非第四百五十五條之二第一項所定得以協商判
    決者；第六款被告有其他較重之裁判上一罪之犯罪事實者；
    第七款法院認應諭知免刑或免訴、不受理者情形之一，及違
    反同條第二項「法院應於協商合意範圍內為判決；法院為協
    商判決所科之刑，以宣告緩刑或二年以下有期徒刑、拘役或
    罰金為限」之規定者外，檢察官與被告均不得上訴。
六、如有前項得上訴之情形，得自收受宣示判決筆錄送達之日起
    十日內，向本院提出上訴書狀，上訴於第二審法院。
中　　華　　民　　國　　94　　年　　8 　　月　　26　　日
                  刑事第三庭  書  記  官  吳尚文
                              法      官  黃美盈
以上正本證明與原本無異。
中　　華　　民　　國　　94　　年　　8　 　月　　29　　日
                      書  記  官  吳尚文
附錄本案論罪科刑法條全文：
毒品危害防制條例第十條
施用第一級毒品者，處六月以上五年以下有期徒刑。
施用第二級毒品者，處三年以下有期徒刑。
附表：
┌──┬─────────┬────────┬───────────────┐
│編號│名              稱│數量或重量      │備                          註│
├──┼─────────┼────────┼───────────────┤
│一  │海洛因毒品（管制條│淨重0.74公克    │(1)93年度白保管字第289號扣押保 │
│    │碼編號：000000000 │                │  管中，扣押物品清單見第1382號│
│    │）                │                │  卷第64頁。                  │
│    │                  │                │(2)法務部調查局鑑定通知書見第  │
│    │                  │                │  1382號卷第73頁。            │
│    │                  │                │(3)應依毒品危害防制條例第18條第│
│    │                  │                │  1項前段沒收銷燬。           │
├──┼─────────┼────────┼───────────────┤
│二  │安非他命毒品      │毛重13.4公克    │(1)以93年度安保管字第368號扣押 │
│    │                  │                │  保管中，扣押物品清單見第1382│
│    │                  │                │  號卷第63頁。                │
│    │                  │                │(2)應依毒品危害防制條例第18條第│
│    │                  │                │  1項前段沒收銷燬。           │
├──┼─────────┼────────┼───────────────┤
│三  │玻璃球            │5只             │(1)以93年度保管字第1667號扣押保│
│    │                  │                │  管中，扣押物品清單見第1382號│
├──┼─────────┼────────┤  卷第65頁。                  │
│四  │吸食器（已破碎）  │1組             │(2)係被告所有，供施用安非他命所│
│    │                  │                │  用之物，應依刑法第38條第1項 │
│    │                  │                │  第2款沒收。                 │
├──┼─────────┼────────┼───────────────┤
│五  │注射針筒          │2支             │(1)以93年度保管字第1667號扣押保│
│    │                  │                │  管中，扣押物品清單見第1382號│
│    │                  │                │  卷第65頁。                  │
│    │                  │                │(2)係被告所有，供施用海洛因所用│
│    │                  │                │  之物，應依刑法第38條第1項第2│
│    │                  │                │  款沒收。                    │
├──┼─────────┼────────┼───────────────┤
│六  │藥剷              │2支             │(1)以93年度保管字第1667號扣押保│
│    │                  │                │  管中，扣押物品清單見第1382號│
├──┼─────────┼────────┤  卷第65頁。                  │
│七  │塑膠分裝袋        │114個           │(2)係被告所有，供施用海洛因、安│
│    │                  │                │  非他命所用之物。            │
├──┼─────────┼────────┼───────────────┤
│八  │海洛因毒品（管制條│淨重0.08公克    │(1)94年度白保管字第215號扣押保 │
│    │碼編號：000000000 │                │  管中，扣押物品清單見本院卷。│
│    │）                │                │(2)法務部調查局鑑定通知書見第本│
│    │                  │                │  院卷。                      │
│    │                  │                │(3)應依毒品危害防制條例第18條第│
│    │                  │                │  1項前段沒收銷燬。           │
├──┼─────────┼────────┼───────────────┤
│九  │安非他命毒品      │13包，合計毛重  │(1)以94年度安保管字第308號扣押 │
│    │                  │9.46公克        │  保管中，扣押物品清單見本院卷│
│    │                  │                │  。                          │
│    │                  │                │(2)應依毒品危害防制條例第18條第│
│    │                  │                │  1項前段沒收銷燬。           │
├──┼─────────┼────────┼───────────────┤
│十  │安非他命毒品      │毛重0.4公克     │(1)以94年度安保管字第315號扣押 │
│    │                  │                │  保管中，扣押物品清單見第961 │
│    │                  │                │  號卷第46頁。                │
│    │                  │                │(2)應依毒品危害防制條例第18條第│
│    │                  │                │  1項前段沒收銷燬。           │
├──┼─────────┼────────┼───────────────┤
│十一│吸食器            │1組             │(1)以94年度保管字第877號扣押保 │
│    │                  │                │  管中，扣押物品清單見第961號 │
│    │                  │                │  卷第47頁。                  │
│    │                  │                │(2)係被告所有，供施用安非他命所│
│    │                  │                │  用之物，應依刑法第38條第1項 │
│    │                  │                │  第2款沒收。                 │
├──┼─────────┼────────┼───────────────┤
│十二│注射針筒          │2支             │(1)以94年度保管字第877號扣押保 │
├──┼─────────┼────────┤  管中，扣押物品清單見第961號 │
│十三│橡膠條（止血帶）  │1條             │  卷第47頁。                  │
├──┼─────────┼────────┤(2)係被告所有，供施用海洛因所用│
│十四│刮杓              │1支             │  之物，應依刑法第38條第1項第2│
│    │                  │                │  款沒收。                    │
└──┴─────────┴────────┴───────────────┘
